【裁判字號】    98,訴,1157
【裁判日期】    980731
【裁判案由】    毒品危害防制條例
【裁判全文】
臺灣臺北地方法院刑事判決              98年度訴字第1157號
公  訴  人  臺灣臺北地方法院檢察署檢察官
被      告  甲○○
                      頂加蓋
上列被告因違反毒品危害防制條例案件，經檢察官提起公訴（98
年度毒偵字第1448號），被告就被訴事實為有罪之陳述，本院合
議庭裁定由受命法官以簡式審判程序審理，判決如下：
    主  文
甲○○施用第一級毒品，累犯，處有期徒刑捌月。
    事  實
一、甲○○前因施用毒品案件，經本院以88年度毒聲字第138 號
    、第608 號裁定送觀察勒戒、強制戒治後，由臺灣臺北地方
    法院檢察署檢察官以89年度戒毒偵字第213 號不起訴處分在
    案；又因施用毒品案件，經本院92年度毒聲字第251 號裁定
    送強制戒治，於民國93年1 月9 日因法律修正出所，並經本
    院以92年度訴字第246 號判處有期徒刑8 月，於93年9 月8
    日執行完畢；復於95年間，因施用毒品案件，經本院以95年
    度訴字第336 號、第1752號判決分別判處有期徒刑8 月、10
    月確定，本院95年度訴字第1752號所處刑期並經本院以96年
    度聲減字第875 號裁定減為有期徒刑5 月確定，嗣上開兩罪
    接續執行，於96年9 月18日縮刑期滿執行完畢。詎甲○○竟
    仍不知悔改，又於98年4 月14日，先在臺北市萬華區向綽號
    「長腳」之人購買第一級毒品海洛因而持有，進而於當日某
    時，在臺北市○○區○○街80巷1 之3 號4 樓住處，以將海
    洛因摻在香菸內點燃施用之方式，施用海洛因1 次，並於施
    用完畢後將煙蒂丟棄。嗣於98年4 月15日為警持本院核發之
    搜索票前往住處搜索，並經採尿送驗，始查知上情。
二、案經臺北市政府警察局中正第二分局報請臺灣臺北地方法院
    檢察署檢察官偵查起訴。
    理  由
一、按除被告所犯為死刑、無期徒刑、最輕本刑為3 年以上有期
    徒刑之罪或高等法院管轄第一審案件者外，於法院行準備程
    序進行中，被告先就被訴事實為有罪之陳述時，審判長得告
    知被告簡式審判程序之旨，並聽取當事人、代理人、辯護人
    及輔佐人之意見後，裁定進行簡式審判程序；且受命法官行
    準備程序，與法院或審判長有同一之權限；又簡式審判程序
    之證據調查，不受刑事訴訟法第159 條第1 項、第161 條之
    2 、第161 條之3 、第163 條之1 及第164 條至第170 條規
    定之限制，刑事訴訟法第273 條之1 第1 項、第279 條第2
    項前段、第273 條之2 分別定有明文。本案被告甲○○所為
    ，係犯死刑、無期徒刑、最輕本刑為3 年以上有期徒刑以外
    之罪，其於準備程序中就被訴事實為有罪之陳述，經法官告
    知簡式審判程序之旨，並聽取公訴人、被告之意見後，認為
    適宜由受命法官獨任進行簡式審判程序，依刑事訴訟法第27
    3 條之1 第1 項規定，合議庭裁定由受命法官獨任進行審判
    程序，合先敘明。
二、上揭事實業據被告於本院審理中坦承不諱，且經將被告為警
    查獲時採集所得之尿液送請鑑定結果，確有呈現海洛因陽性
    反應，有臺灣尖端先進生技醫藥股份有限公司出具之濫用藥
    物檢驗報告、臺北市政府警察局偵辦毒品案件尿液檢體委驗
    單、贓證物品清單附卷可稽，足認被告自白與事實相符。又
    被告前因施用毒品案件，經本院以88年度毒聲字第138 號、
    第608 號裁定送觀察勒戒、強制戒治後，由臺灣臺北地方法
    院檢察署檢察官以89年度戒毒偵字第213 號不起訴處分在案
    ；又因施用毒品案件，經本院92年度毒聲字第251 號裁定送
    強制戒治，於93年1 月9 日因法律修正出所，並經本院以92
    年度訴字第246 號判處有期徒刑8 月，於93年9 月8 日執行
    完畢；復於95年間，因施用毒品案件，經本院以95年度訴字
    第336 號、第1752號判決分別判處有期徒刑8 月、10月確定
    等事實，亦有臺灣高等法院被告前案紀錄表在卷可查，是被
    告於觀察、勒戒或強制戒治執行完畢釋放後五年內，再犯施
    用毒品之罪，應堪認定，本案已無施以觀察、勒戒或強制戒
    治之必要。綜上，本案事證已臻明確，被告犯行洵堪認定，
    應依法論科。
三、按海洛因係毒品危害防制條例第2 條第2 項第1 款所定之第
    一級毒品，不得非法持有、施用，被告非法施用，核其所為
    ，係犯毒品危害防制條例第10條第1 項之施用第一級毒品罪
    。被告持有海洛因之低度行為，應為其施用之高度行為所吸
    收，不另論罪。被告有如事實欄所載曾經有期徒刑執行完畢
    之前科，業經本院依職權調取臺灣臺北地方法院檢察署96年
    度執字第809 號、96年度執減更字第1195號執行卷宗核閱屬
    實，並有臺灣高等法院被告前案紀錄表1 份在卷可查，其於
    徒刑執行完畢後，五年內故意再犯本件有期徒刑以上之罪，
    為累犯，應依刑法第47條第1 項之規定，加重其刑。爰審酌
    被告曾有多次觸犯施用毒品之犯行，雖經觀察、勒戒及刑罰
    之執行，仍未能斷戒施用毒品惡習，顯見其戒治意志不堅，
    缺乏勒戒動機，本應從重量刑。惟念其施用毒品係對己身殘
    害，未造成他人具體危害，且能於本院審理時坦承犯行，態
    度尚稱良好，復衡其犯罪之動機、目的、手段，犯罪時所受
    之刺激及其品性、生活狀況及智識程度等一切情狀，量處如
    主文之刑，以示儆懲。
據上論斷，應依刑事訴訟法第273 條之1 第1 項、第284 條之1
、第299 條第1 項前段，毒品危害防制條例第10條第1 項，刑法
第11條、第47條第1 項，判決如主文。
本案經檢察官孫沛琦到庭執行職務。
中    華    民    國    98    年    7     月    31    日
                  刑事第七庭  法  官  林勇如
上正本證明與原本無異。
如不服本判決應於收受送達後10日內向本院提出上訴書狀，並應
敘述具體理由；其未敘述上訴理由者，應於上訴期間屆滿後20日
內向本院補提理由書（均須按他造當事人之人數附繕本）「切勿
逕送上級法院」。
                              書記官  葉潔如
中    華    民    國    98    年    7     月    31    日
附錄：本案論罪科刑法條全文
毒品危害防制條例第10條
施用第一級毒品者，處6 月以上5 年以下有期徒刑。
施用第二級毒品者，處3 年以下有期徒刑。


司法院資訊處製作；財團法人民間司法改革基金會備份。
